臺灣屏東地方法院刑事判決
110年度交易字第383號
公  訴  人  臺灣屏東地方檢察署檢察官
被      告  鍾鳳雄



上列被告因公共危險案件，經檢察官提起公訴（110 年度偵字第
10822號），被告於準備程序中就被訴事實為有罪之陳述，經告
知簡式審判程序之旨，並聽取當事人之意見後，本院裁定進行簡
式審判程序，判決如下：
    主  文
鍾鳳雄犯不能安全駕駛動力交通工具罪，累犯，處有期徒刑拾月
。
    事  實
一、鍾鳳雄於民國110年10月28日下午某時許，在屏東縣○○鄉○○
    村○○0巷000號住處附近某工寮飲用酒類後，其吐氣酒精濃度已
    達每公升0.25毫克以上之程度，仍基於酒後駕駛動力交通工具
    之犯意，騎乘車牌號碼000-000號普通重型機車上路。嗣於同
    日21時20分許，行經屏東縣內埔鄉必發路段時，為警攔檢盤
    查，並施以吐氣酒精濃度測試，測得其吐氣所含酒精濃度達每公
    升1.47毫克，始悉上情。
二、案經屏東縣政府警察局內埔分局報告臺灣屏東地方檢察署檢
    察官偵查起訴。
    理  由
一、本案被告鍾鳳雄所犯係死刑、無期徒刑、最輕本刑為3 年以
    上有期徒刑以外之罪，其於準備程序中就被訴事實為有罪之
    陳述，經法官告知簡式審判程序之旨，並聽取當事人之意見
    後，本院認為適宜進行簡式審判程序審理，合先敘明。
二、又本案既經本院裁定改依簡式審判程序審理，則依刑事訴訟
    法第273 條之2 、同法第159 條第2 項規定，不適用傳聞法
    則有關限制證據能力及證據調查之相關規定。
三、前揭犯罪事實，業據被告於警詢、偵訊、本院準備程序及審
    理中均坦承不諱（見警卷第2、3頁；偵卷第15、16頁；本院
    卷第33、36頁），並有員警偵查報告書、當事人酒精測定紀
    錄表、屏東縣政府警察局舉發違反道路交通管理事件通知單
    、車輛詳細資料報表等件在卷可稽（見警卷第1、9至11頁）
    ，堪認被告上開任意性自白核與客觀事實相符，可以採信。
    故本案事證明確，被告犯行堪以認定，自應依法論科。
四、論罪科刑
㈠、被告行為後，刑法第185 條之3 第1 項業經立法院修正，將
    原先之處罰，自「二年以下有期徒刑，得併科二十萬元以下
    罰金」提高為「三年以下有期徒刑，得併科三十萬元以下罰
    金」，並經總統於111 年1 月28日公布，同年1 月30日起施
    行，經比較前開新舊法結果，顯以舊法規定對被告較為有利
    ，依刑法第2 條第1 項前段規定，本件應適用舊法規定處罰
    。
㈡、核被告所為，係犯修正前刑法第185 條之3 第1 項第1 款之
    不能安全駕駛動力交通工具罪。
㈢、按受徒刑之執行完畢，或一部之執行而赦免後，5 年以內故
    意再犯有期徒刑以上之罪者，為累犯，加重本刑至二分之一
    ，刑法第47條第1 項定有明文。查被告前因①不能安全駕駛
    案件，經本院以109 年度交簡字第391號判決處有期徒刑6月
    確定；②不能安全駕駛案件，經本院以109 年度交易字第233
     號判決處有期徒刑6月確定，前揭①、②部分，再經本院以10
    9 年度聲字第1432號裁定定應執行有期徒刑11 月確定。於1
    10年7月2日因徒刑執行完畢出監等情，有其臺灣高等法院被
    告前案紀錄表在卷可憑，其於執行完畢後5 年以內故意再犯
    本件有期徒刑以上之罪，為累犯，參酌被告前次受執行之罪
    同係酒後駕車之公共危險罪，則被告前案甫執行完畢不足4
    月即再犯同性質之罪，足徵被告並未因前案刑罰之執行知所
    警惕，其輕忽之心態具特別惡性，其對於刑法之反應力亦為
    薄弱；且酒駕對公眾往來道路交通安全構成嚴重威脅，有嚴
    加遏止以防衛社會必要，依司法院大法官釋字第775 號解釋
    意旨，爰依刑法第47條第1 項之規定加重其刑。
㈣、爰審酌被告未考領有普通重型機車駕駛執照，此有公路監理
    電子閘門證號查詢機車駕駛人資料表在卷可憑（警卷第12頁
    ），是其依法本為禁止騎乘普通重型機車之人，竟無視於此
    ，仍於酒後吐氣所含酒精濃度達每公升1.47毫克之情形下，
    貿然騎車上路，不僅漠視自身安危，更罔顧其他用路人之生
    命、身體及財產安全，所為實非可取，且被告已有多次不能
    安全駕駛動力交通工具前科（累犯部分不予重複評價），有
    臺灣高等法院被告前案記錄表可查（見本院卷第13至18 頁
    ）；兼衡被告犯後坦承犯行之態度、犯罪之動機、目的、手
    段、幸未肇事之危害程度、於本院審理中自述國小之教育程
    度、目前從事鐵工、經濟還好、未婚狀況（本院卷第59頁）
    等一切情狀，量處如主文所示之刑，並諭知如易科罰金之折
    算標準。
據上論斷，依刑事訴訟法第273條之1第1項、第299條第1 項前段
，判決如主文。
本案經檢察官張志杰提起公訴，檢察官吳政洋到庭執行職務。 
中　　華　　民　　國　　111 　年　　3 　　月　　7 　　日
                  刑事第五庭  法  官  程耀樑
以上正本證明與原本無異。
如不服本判決應於收受判決後20日內向本院提出上訴書狀，並應
敘述具體理由；其未敘述上訴理由者，應於上訴期間屆滿後20日
內向本院補提理由書（均須按他造當事人之人數附繕本）「切勿
逕送上級法院」。
中　　華　　民　　國　　111 　年　　3 　　月　　8 　　日
                              書記官  沈君融
附錄本判決論罪科刑法條
修正前中華民國刑法第185條之3
駕駛動力交通工具而有下列情形之一者，處 2 年以下有期徒刑
，得併科 20 萬元以下罰金：
一、吐氣所含酒精濃度達每公升零點二五毫克或血液中酒精濃度
    達百分之零點零五以上。
二、有前款以外之其他情事足認服用酒類或其他相類之物，致不
    能安全駕駛。三、服用毒品、麻醉藥品或其他相類之物，致
    不能安全駕駛。因而致人於死者，處 3 年以上 10 年以下
    有期徒刑；致重傷者，處 1 年以上 7 年以下有期徒刑。曾
    犯本條或陸海空軍刑法第 54 條之罪，經有罪判決確定或經
    緩起訴處分確定，於五年內再犯第 1 項之罪因而致人於死
    者，處無期徒刑或 5 年以上有期徒刑；致重傷者，處 3 年
    以上 10 年以下有期徒刑。